【裁判字號】    99,訴,117
【裁判日期】    990324
【裁判案由】    毒品危害防制條例
【裁判全文】
臺灣基隆地方法院刑事判決               99年度訴字第117號
公  訴  人  臺灣基隆地方法院檢察署檢察官
被      告  甲○○
上列被告因違反毒品危害防制條例案件，經檢察官提起公訴（九
十九年度毒偵字第一八一號），被告於本院準備程序先就被訴事
實均為有罪陳述，受命法官於聽取當事人之意見後，合議庭裁定
由受命法官獨任進行簡式審判程序，判決如下：
    主  文
甲○○施用第二級毒品，累犯，處有期徒刑月；又施用第一級
毒品，累犯，處有期徒刑柒月。應執行有期徒刑捌月。
    事  實
一、甲○○前因施用第一級毒品案件，經本院裁定令入勒戒處所
    觀察、勒戒後，於民國九十五年一月二十日因無繼續施用毒
    品傾向而釋放出所；又因施用第一級毒品案件，經本院判處
    有期徒刑六月確定，於九十七年七月十四日執行完畢。詎其
    又基於施用第二級毒品之犯意，於九十八年十月十九日下午
    約五至六時許，在其基隆市○○區○○街二六三之二號住處
    內，以玻璃球吸食器燒烤方式，施用第二級毒品甲基安非他
    命（下稱甲基安非他命）一次；另基於施用第一級毒品之犯
    意，於同日晚間八時許，亦在其上開住處內，以針筒注射方
    式，施用第一級毒品海洛因（下稱海洛因）一次。嗣於翌日
    上午十一時二十分許，在基隆市安樂區○○○路三五一號前
    ，為警持本院核發之拘票拘獲，而經其同意採尿送驗結果，
    呈甲基安非他命及海洛因人體代謝物嗎啡陽性反應。
二、案經基隆市警察局第四分局報請臺灣基隆地方法院檢察署檢
    察官偵查起訴。
    理  由
一、按觀察、勒戒或強制戒治執行完畢釋放後，五年內再犯毒品
    危害防制條例第十條施用第一、二級毒品之罪者，檢察官應
    依法追訴，毒品危害防制條例第二十三條第二項定有明文。
    被告甲○○前因施用毒品案件，經本院裁定令入勒戒處所觀
    察、勒戒後，於九十五年一月二十日因無繼續施用毒品傾向
    而釋放出所等情，有卷附臺灣基隆地方法院檢察署刑案資料
    查註紀錄表及臺灣高等法院被告前案紀錄表可稽。被告於觀
    察、勒戒執行完畢釋放後五年內再犯本案施用第一、二級毒
    品之罪，自應由檢察官依法追訴。
二、上揭犯罪事實，業據被告於本院準備及審判程序中均自白不
    諱，而被告上開為警採尿送驗結果，亦呈甲基安非他命及嗎
    啡陽性反應，有臺灣尖端先進生技醫藥股份有限公司九十八
    年十一月四日濫用藥物檢驗報告、基隆市警察局第四分局偵
    辦毒品案件尿液檢體對照表在卷為憑，足見被告自白屬實而
    堪信。本件事證明確，被告犯行均堪認定，應依法論科。
三、核被告所為，係犯毒品危害防制條例第十條第二項之施用第
    二級毒品罪及同條第一項之施用第一級毒品罪。被告非法持
    有第二級毒品及非法持有第一級毒品之低度行為，分別為各
    該施用之高度行為所吸收，均不另論罪。起訴書原認被告本
    案施用甲基安非他命犯行係「於九十八年十月二十日十一時
    四十五分為警採尿前回溯九十六小時內之某時」所為，惟此
    業經公訴檢察官於本院審判程序中當庭以言詞更正為如上開
    事實欄所述，有本院審判程序筆錄在卷為憑，基於檢察一體
    原則，起訴事實應以公訴檢察官到庭陳述為準。被告所為施
    用甲基安非他命及海洛因之行為，犯意各別，行為互殊，應
    分論併罰。被告有如事實欄一所載之刑案前科及有期徒刑執
    行記錄，有上開刑案資料查註紀錄表及被告前案紀錄表可參
    ，其於有期徒刑執行完畢後五年內，故意再犯本案有期徒刑
    以上之各罪，均為累犯，俱應依法加重其刑。爰審酌被告早
    年即有違反麻醉藥品管理條例之前科，嗣再因施用毒品案件
    ，而經執行觀察、勒戒及有期徒刑之處遇措施，猶未能深切
    體認毒品危害己身之鉅，及早謀求脫離毒害之道，反而於出
    監所後伺機再犯，未見有何警惕及悔意，自有使其再度接受
    相當時期監禁處遇以教化性情之必要；惟被告就犯罪事實均
    坦承不諱，犯後態度尚可，且施用毒品固戕害個人健康，然
    未侵害他人權益，犯罪手段平和，又其近年來僅有毒品相關
    前案，未有因施用毒品而對他人造成危害之犯罪行為，可參
    前揭被告前案紀錄表，兼衡酌被告施用毒品次數、智識程度
    等一切情狀，分別量處如主文所示之刑，並定其應執行刑。
    至供被告施用甲基安非他命及海洛因之玻璃球吸食器及注射
    針筒，因未據扣案，復無證據顯示係專供施用毒品之器具或
    違禁物，為避免將來執行之困難，爰不為沒收之諭知，附此
    敘明。
據上論斷，應依刑事訴訟法第二百七十三條之一第一項、第二百
九十九條第一項前段，毒品危害防制條例第十條第二項、第一項
，刑法第十一條前段、第四十七條第一項、第五十一條第五款，
判決如主文。
本案經檢察官乙○○到庭執行職務。
中    華    民    國    99    年    3     月    24    日
                  刑事第三庭法  官  陳賢德
以上正本證明與原本無異。
如不服本判決應於收受送達後10日內向本院提出上訴書狀，並應
敘述具體理由；其未敘述上訴理由者，應於上訴期間屆滿後20日
內向本院補提理由書(均須按他造當事人之人數附繕本)「切勿逕
送上級法院」。
中    華    民    國    99    年    3     月    26    日
                            書記官  王靜敏
附錄論罪科刑法條
毒品危害防制條例第十條
施用第一級毒品者，處六月以上五年以下有期徒刑。
施用第二級毒品者，處三年以下有期徒刑。

司法院資訊處製作；財團法人民間司法改革基金會備份。
